【裁判字號】    90,上易,227
【裁判日期】    900412
【裁判案由】    賭博
【裁判全文】
臺灣高等法院臺南分院刑事判決              九十年度上易字第二二七號      Ｇ
      上  訴  人
      即  被  告  丙  ○  ○
右上訴人因賭博案件，不服臺灣臺南地方法院八十九年度易字第一四五五號中華民國
八十九年六月十九日第一審判決（起訴案號：臺灣臺南地方法院檢察署八十九年度偵
字第一六０號），提起上訴，本院判決如左：
      主      文
上訴駁回。
      事      實
一、丙○○與同案已判決確定之被告乙○○、甲○○三人基於共同賭博、意圖營利供
    給賭博場所及聚眾睹博之犯意聯絡，於民國八十八年十二月十八日，由丙○○提
    供位於台南縣永康市○○○路一九五巷五十二弄六十二號公眾得出入之場所及賭
    具天九牌，共同聚合鄭寶全等三十人前往賭博財物，其賭博方法為由乙○○負責
    作莊，甲○○負責在場清錢，鄭寶全、王牡丹、江林鶯花持牌參賭，其餘之陳能
    安、吳福賢、許永慶、林秀勤、張守德、謝天良、吳明全、許連秀華、黃思可、
    李玟錡、洪春英、黃王廣、林茂圍、楊靖雄、黃蔡阿鑾、曾菊、許重禮、曾麗珠
    、林運祥、盧春霖、李老榮、黃大郡、黃鈺麗、沃、陳麗玉、陳金花、侯政
    一（以上九人另為判決）等人則在旁隨意押注，賭客每次押注最少新台幣（以下
    同）一百元，以天九牌二張比大小，若押中二張天九牌點數比莊家大，可贏得莊
    家賠付一倍之金額，未押中，則賭資歸莊家所有，丙○○從莊家乙○○所贏金額
    中每萬元抽頭五百元圖利，同日下午十八時許，經警當場查獲，並扣得賭具天九
    牌（已開封四付、未開封十一付）、撲克牌（已開封二付、未開封九付橡皮筋綑
    綁十張）、四色牌（未開封四付、每綑十張十六綑）、麻將桌一張、骰子三顆及
    賭資三萬二千五百元。
二、案經台南縣警察局永康分局報請台灣台南地方法院檢察署檢察官偵查起訴。
      理      由
一、被告丙○○經合法傳喚，無正當理由不到庭，惟上開事實，業據被告丙○○於警
    訊、偵查、原審及本院調查中均坦承不諱，核與乙○○、甲○○、鄭寶全等參與
    賭博之人供述之情節相符。且有當場扣得賭具天九牌（已開封四付、未開封十一
    付）、撲克牌（已開封二付、未開封九付橡皮筋綑綁十張）、四色牌（未開封四
    付、每綑十張十六綑）、麻將桌一張、骰子三顆及賭資三萬二千五百元可證。又
    乙○○於偵查中供稱：「我去找他（指丙○○），沒事就叫我作莊家，是詹某打
    電給我叫我去賭博的。」。丙○○則供稱：「莊家會給他（指甲○○）吃紅，我
    會向做莊家乙○○抽頭，一萬元抽五百元佣金。」而甲○○於警訊中供稱：「莊
    家如贏錢會給金額不等吃紅。」等語，足徵被告丙○○、乙○○及甲○○間，就
    賭博、意圖營利供給賭博場所及聚眾賭博之犯行間，互有犯意聯絡及各有行為分
    擔，均為共同正犯。本件事證已臻明確，被告犯行洵堪以認定，應依法論科。
二、查被告意圖營利，提供賭博場所及賭具，暨聚眾賭博，又與乙○○、甲○○共同
    與鄭寶全等人賭博，核其所為，係犯刑法第二百六十六條第一項前段之賭博罪、
    第二百六十八條之罪其與乙○○、甲○○就上開犯行間有犯意聯絡及行為分擔，
    均為共同正犯。又其等一行為觸犯三罪名，為想像競合犯，均應從情節較重之聚
    眾賭博罪處斷。另公訴意旨雖未就被告丙○○所犯刑法第二百六十六條之賭博罪
    及第二百六十八條後段之聚眾賭博罪部分起訴，惟其等所犯上開三罪行既為想像
    競合關係，屬裁判上一罪，本院自得加以審究。查扣之賭具天九牌（已開封四付
    、未開封十一付）、撲克牌（已開封二付、未開封九付橡皮筋綑綁十張）、四色
    牌（未開封四付、每綑十張十六綑）、麻將桌一張、骰子三顆均為被告丙○○所
    有，分別為當場賭博器具及預備供賭博犯罪所用之物，另現金三萬二千五百元則
    為賭資，均宣告沒收。而電子鐘一個、橡皮筋二十一條、打火機九個、塑膠椅三
    十三張固為被告所有，但應非供賭博犯罪所用之物，故不予宣告沒收。
三、原審審理結果，認被告罪證明確，適用刑法第二十八條、第二百六十六條第一項
    前段、第二百六十八條、第五十五條、第三十八條第一項第二款、第二百六十六
    條第二項，罰金罰鍰提高標準條例第一條前段並審酌被告之素行狀況、犯罪之動
    機、目的、手段、所生危害及犯罪後之態度等一切情狀，量處有期徒刑捌月，認
    事用法俱無不合，量刑亦稱妥適，被告上訴意旨認原審量刑過重，空言指摘原判
    決不當，並無可取，為無理由，應予駁回。
四、被告經合法傳喚，無正當理由不到庭，不待其陳述逕行判決。
據上論斷，應依刑事訴訟法第三百六十八條、第三百七十一條判決如主文。
本案經檢察官林炎昇到庭執行職務。
中    華    民    國      九十      年      四      月        十二      日
                                  臺灣高等法院臺南分院刑事第六庭
                                      審判長法官  楊    明    章
                                            法官  徐    宏    志
                                            法官  戴    勝    利
右正本證明與原本無異。
不得上訴。
          法院書記官  吳    銘    添
中    華    民    國      九十      年      四      月       十六       日
附錄：本判決論罪科刑法條：
刑法第二百六十六條第一項前段：在公共場所或公眾得出入之場所賭博財物者，處一
                              千元以下罰金。
刑法第二百六十八條：意圖營利，供給賭博場所或聚眾賭博者，處三年以下有期徒刑
                    ，得併科三千元以下罰金。


司法院資訊處製作；財團法人民間司法改革基金會備份。
